臺灣臺南地方法院刑事判決　　　　　　 100年度易字第1403號
公　訴　人　臺灣臺南地方法院檢察署檢察官
被　　　告　盧振民
上列被告因違反毒品危害防制條例案件，經檢察官提起公訴（一
百年度毒偵字第二０六四號、第二一六二號、第二三八九號、偵
字第一五五二四號），被告於本院準備程序進行中，就被訴事實
為有罪之陳述，經本院裁定進行簡式審判程序，判決如下：
    主  文
盧振民施用第二級毒品，累犯，處有期徒刑肆月，如易科罰金，
以新臺幣壹仟元折算壹日。又施用第二級毒品罪，累犯，處有期
徒刑肆月，如易科罰金，以新臺幣壹仟元折算壹日。又犯竊盜罪
，累犯，處有期徒刑參月，如易科罰金，以新臺幣壹仟元折算壹
日。又犯施用第二級毒品罪，累犯，處有期徒刑肆月，如易科罰
金，以新臺幣壹仟元折算壹日。扣案第二級毒品甲基安非他命參
包（壹點零公克）均沒收銷燬，扣案吸食器壹支、分裝杓參支及
打火機壹個等物均沒收。應執行有期徒刑壹年，如易科罰金，以
新臺幣壹仟元折算壹日，扣案第二級毒品甲基安非他命參包（壹
點零公克）均沒收銷燬，扣案吸食器壹支、分裝杓參支及打火機
壹個等物均沒收。
    事實及理由
壹、程序事項
  一、查被告盧振民所犯係死刑、無期徒刑、最輕本刑為三年以
      上有期徒刑以外之罪，其於準備程序中就被訴事實為有罪
      之陳述，經法官告知簡式審判程序之旨，並聽取公訴人及
      被告之意見後，由本院裁定進行簡式審判程序，合先敘明
      。
  二、次按適用簡式審判程序之有罪判決書之製作，準用第四百
      五十四條之規定，刑事訴訟法第三百十條之二定有明文。
      本件經合議庭裁定由受命法官獨任進行簡式審判程序，爰
      依照前開法律規定，準用刑事訴訟法第四百五十四條為判
      決書之製作，先予敘明。
貳、實體事項
  一、本件犯罪事實、證據及應適用之法條除引用檢察官起訴書
      之記載（如附件）外，就犯罪事實及證據部分分別補充如
      下：
  （一）犯罪事實部分：
        第二行第十六行：另扣得吸食器一支、分裝杓三支及打
        火機一個等物。
  （二）證據部分：
    １、被告於本院準備程序訊問及審理之自白（見本院刑事卷
        第二一頁、第二二頁背面筆錄）。並有臺南市政府警察
        局第一分局扣押物品目錄表、扣押書、刑案現場查獲物
        品、檢驗照片均在卷可憑。
    ２、查被告前於民國九十六年間因施用毒品違反毒品危害防
        制條例案件，經本院以九十六年毒聲字第七六六號裁定
        令入勒戒處所觀察勒戒，因認無繼續施用毒品傾向，由
        臺灣臺南地方法院檢察署檢察官以九十六年毒偵字第三
        一二七號為不起訴處分確定，於一百年間仍施用毒品違
        反上開條例案件，經本院先後於一百年七月十八日以一
        百年簡字第一三五四號判決應執行有期徒刑二年確定，
        於一百年九月十三日以一百年簡字第一七八０號判決應
        執行有期徒刑六月確定，同年十月十七日以一百年簡字
        第一九七一號判決有期徒刑五月確定，現在監執行中等
        情，有臺灣高等法院被告前案紀錄表一份在卷可憑，則
        被告經觀察勒戒及多次入監執行及經查獲為本院判處徒
        刑後，五年內再犯本案毒品危害防制條例第十條之罪，
        應依法追訴、審判。本案事證明確，被告犯行洵堪認定
        。
  二、查安非他命依其成癮性、濫用性及對社會危害性之程度，
      已為毒品危害防制條例第二條第二項第二款列為第二級毒
      品。核被告盧振民就起訴書犯罪事實一之（一）（二）（
      四）部分所為，均係犯毒品危害防制條例第十條第二項施
      用第二級毒品罪，另就起訴書犯罪事實一之（三）部分所
      為，則係犯行法第三百二十條第一項之竊盜罪。又被告施
      用時非法持有第二級毒品安非他命之低度行為，均為其施
      用之高度行為所吸收，均不另論罪。被告所犯上開多次施
      用第二級毒品罪及竊盜罪等犯行間，犯意各別，行為互殊
      ，應分論併罰。再被告有如起訴書犯罪事實欄所述之前案
      科刑及執行完畢之紀錄，有卷附臺灣高等法院被告前案紀
      錄表可稽，其受有期徒刑之執行完畢，五年以內故意再犯
      本件有期徒刑以上之罪，依刑法第四十七條第一項規定均
      為累犯，應依法各加重其刑。爰審酌被告前因施用毒品經
      送觀察勒戒及多次經判處徒刑入監執行完畢後，甫出監未
      久即又再施用毒品，顯未認清毒品戕害身心之惡，不思戒
      絕革除惡習，仍為本案犯行，兼衡被告施用毒品犯行，性
      質上屬對自我身心健康之自戕行為，但對社會秩序隱藏有
      不良影響；及因缺乏代步工具，任意持自備鑰匙竊取被害
      人機車之犯罪動機、目的、手段，所為造成被害人之困擾
      與損失，及犯後均坦承犯行之態度等一切情狀，分別量處
      如主文所示之刑，並均諭知易科罰金之折算標準，暨定應
      執行刑及諭知易科罰金之折算標準。
  三、扣案含有透明結晶體殘渣袋三包（含袋重一點零公克），
      ，經以聯華科技廠製造之毒品檢驗盒試劑檢驗，均呈有毒
      品安非他命陽性反應，有檢驗相片一幀在卷可憑，足認均
      係查獲之第二級毒品，不問屬於犯人與否，均應依毒品危
      害防制條例第十八條第一項前段之規定沒收銷燬。另扣案
      之吸食器一支、分裝杓三支及打火機一個等物，均為被告
      所有，並供其施用毒品安非他命犯行使用之物，業據被告
      於陳述甚詳，爰依刑法第三十八條第一項第二款、第三項
      之規定宣告沒收。
據上論斷，應依刑事訴訟法第二百九十九條第一項前段、第二百
七十三條之一第一項、第三百十條之二、第四百五十四條，毒品
危害防制條例第十條第二項、第十八條第一項前段，刑法第十一
條前段、第三百二十條第一項、第四十七條第一項、第五十一條
第五款、第三十八條第一項第二款、第三項，判決如主文。
本案經檢察官黃郁如到庭執行職務。
中    華    民    國   100    年    12    月    30    日
                  刑事第十二庭  法  官  程克琳
以上正本證明與原本無異。
如不服本判決應於收受本判決後10日內向本院提出上訴書狀，並
應敘述具體理由。如未敘述上訴理由者，應於上訴期間屆滿後20
日內向本院補提理由書狀（均須按他造當事人之人數附繕本）「
切勿逕送上級法院」。
                                書記官  康紀媛
中    華    民    國   100    年    12    月    30    日
附錄本案論罪科刑法條
毒品危害防制條例第10條：
施用第一級毒品者，處 6 月以上 5 年以下有期徒刑。
施用第二級毒品者，處 3 年以下有期徒刑。
刑法第320條第1項：
意圖為自己或第三人不法之所有，而竊取他人之動產者，為竊盜
罪，處5  年以下有期徒刑、拘役或 5 百元以下罰金。
意圖為自己或第三人不法之利益，而竊佔他人之不動產者，依前
項之規定處斷。
前二項之未遂犯罰之。